【裁判字號】    98,易,1921
【裁判日期】    980831
【裁判案由】    竊盜
【裁判全文】
臺灣板橋地方法院刑事判決         98年度易字第1921號
公  訴  人  臺灣板橋地方法院檢察署檢察官
被      告  乙○○
            丙○○
上列被告因竊盜案件，經檢察官提起公訴（九十八年度偵字第
一二二五五號)，被告就被訴事實為有罪陳述，本院改行簡式審
判程序審理，判決如下：
    主  文
乙○○共同竊盜，累犯，處有期徒刑伍月，如易科罰金，以新臺
幣壹仟元折算壹日。
丙○○共同竊盜，累犯，處有期徒刑伍月，如易科罰金，以新臺
幣壹仟元折算壹日。
    事  實
一、乙○○前於民國九十三年間因犯竊盜案件，經本院以九十三
    年度簡字第一○二三號判處有期徒刑五月，如易科罰金以三
    百元折算一日，經九十三年度簡上字第二○二號上訴駁回確
    定，於九十三年八月三十日易科罰金執行完畢；丙○○前因
    犯毒品、竊盜案件，經臺灣臺北地方法院分別以九十四年度
    訴字第五九八號判處有期徒刑六月、六月，應執行有期徒刑
    十月確定、及九十四年度易字第二五四號判處有期徒刑一年
    ，經臺灣高等法院以九十四年度上易字第一五五三號撤銷原
    判決，改判處有期徒刑一年二月確定，前開二罪再經定應執
    行刑為有期徒刑二年確定，於九十六年一月十日縮短刑期假
    釋出監，至九十六年一月二十八日保護管束期滿，假釋未經
    撤銷，未執行之刑以已執行論而執行完畢。詎仍不知悔改，
    基於共同意圖為自己不法所有之犯意聯絡，於九十八年三月
    一日上午五時五十九分許之夜間，由乙○○駕駛其向不知情
    之康少為借用之車牌號碼SE－4498號自小客車搭載丙○○，
    行經臺北縣永和市○○路○段二○三巷三弄三號私立復興高
    級商工職業學校（下稱復興商工）之美術教室時，趁無人注
    意之際，由乙○○以自備鑰匙開啟附加於門上之外掛鎖後，
    與丙○○先後侵入平日無人居住、當時亦無人所在之該美術
    教室內（侵入建築物罪未據告訴），並共同徒手竊取甲○○
    所有書法字帖書四本、原文畫冊六本、NIKON 牌數位相機一
    臺、黑色公事包一個、油畫作品二幅、黑色整理箱二個、外
    掛門鎖一副等物（上開遭竊物品總價值約新臺幣三十二萬八
    千六百元），得手後兩人將竊得物品置於上開黑色整理箱後
    各搬運一箱放入車內，載至臺北縣永和市○○路九○巷九弄
    七號空屋內堆放，旋以不詳價格變賣予真實姓名年級不詳之
    成年人。嗣於同日（一日）上午十一時許，經復興商工美術
    老師甲○○發現遭竊報警處理，並調閱監視器畫面查看，始
    循線查獲上情。
二、案經臺北縣政府警察局永和分局移送臺灣板橋地方法院地檢
    署檢察官偵查起訴，本院改行簡式審判程序審理。
    理  由
一、訊據被告乙○○、丙○○對上開共同竊盜之犯罪事實均坦承
    不諱，核與證人即被害人甲○○於警詢及本院審理中之證述
    、證人康少為於警詢時之證詞相符，復有被告等行竊當時之
    監視器翻拍照片及所使用之上開SE－4498號自小客車照片共
    十四幀附卷可按，足認被告之自白與事實相符，本件事證明
    確，犯行堪以認定，應依法論科。
二、按有人居住之建築物，不以行竊時有人居住其內為必要，其
    居住人宿於樓上，或大樓管理員居住另室，而乘隙侵入其他
    房間行竊者，均不失為侵入有人居住之建築物行竊；又按刑
    法第三百二十一條第一項第二款所謂毀越門扇，其『越』指
    逾越而言，如係從門走入或開鎖啟門入室，均不得謂為逾越
    門扇，此有最高法院六十九年台上字第三九四五號判例、七
    十七年台上字第一一三○號判決要旨可供參照。故構成刑法
    第三百二十一條第一項第一款於夜間侵入有人居住之建築物
    之要件，須平日即有人居住於該建築物內，或居住於與該建
    築物相連而可視為一體之建築物內者，始足當之。查本件所
    侵入之美術教室，係復興商工用於教學國畫及書法課程，並
    兼做美術材料之倉庫使用，而平日、晚間僅以外掛門鎖管理
    門禁，皆無人看守、居住，有證人甲○○於本院審理中之證
    詞可稽，是該美術教室並非住宅或有人居住之建築物自明；
    復查被告乙○○持自備鑰匙開啟門上附加之外掛鎖後進入該
    美術教室內行竊，並未毀損或踰越門扇，又外掛門鎖雖為安
    全設備，惟該鎖業經被告乙○○、丙○○竊取後轉賣他人，
    此經被告等於本院審理中供述明確，核與證人甲○○之證詞
    相符合，並無證據證明被告有何破壞門鎖此安全設備而行竊
    之犯行，觀諸上開判決、判例要旨，被告乙○○、丙○○尚
    難以刑法第三百二十一條第一項第一款、第二款之加重竊盜
    罪相繩。核被告乙○○、丙○○所為，均係犯刑法第三百二
    十條第一項之竊盜罪，渠等就竊盜犯行有犯意聯絡及行為分
    擔，應論以共同正犯。被告乙○○、丙○○有如事實欄所載
    之犯罪紀錄，此有臺灣高等法院被告前案紀錄表一份在卷可
    參，被告等受徒刑之執行完畢後，五年以內故意再犯本件有
    期徒刑以上之罪，為累犯，均應依刑法第四十七條第一項之
    規定加重其刑。爰審酌被告等均值青壯，不思以正途賺取金
    錢，為圖私利竟竊取他人財物，兼衡其前科素行、犯罪目的
    、手段、所竊取財物價值約三十萬元、及被害人所受損害，
    惟渠等犯後均已坦承犯行，將竊得之油畫二幅交還予被害人
    ，已有悔意等一切犯罪情狀，分別量處如主文所示之刑，以
    資懲儆，並均諭知易科罰金之折算標準。
據上論斷，應依刑事訴訟法第二百七十三條之一第一項、第二百
九十九條第一項前段，刑法第二十八條、第三百二十條第一項、
第四十七條第一項、第四十一條第一項前段，判決如主文。
本案經檢察官林珮菁到庭執行職務。
中    華    民    國    98    年    8     月    31    日
                  臺灣板橋地方法院刑事第三庭
                                法  官  王綽光
以上正本證明與原本無異。
如不服本判決，應於判決送達後10日內敘明上訴理由，向本院提
出上訴狀 (應附繕本) ，上訴於臺灣高等法院。其未敘述上訴理
由者，應於上訴期間屆滿後20日內向本院補提理由書「切勿逕送
上級法院」。
                                書記官  許清秋
中    華    民    國    98    年    9     月    4     日
附錄論罪科刑法條：
刑法第320條
意圖為自己或第三人不法之所有，而竊取他人之動產者，為竊盜
罪，處5年以下有期徒刑、拘役或5百元以下罰金。
意圖為自己或第三人不法之利益，而竊佔他人之不動產者，依前
項之規定處斷。
前二項之未遂犯罰之。


司法院資訊處製作；財團法人民間司法改革基金會備份。
